臺灣苗栗地方法院民事小額判決　　　　 96年度苗小字第552號
原　　　告　新光行銷股份有限公司
法定代理人　甲○○
訴訟代理人　丙○○
被　　　告　乙○○○
上列當事人間請求清償借款事件，本院於民國96年8 月2 日言詞
辯論終結，判決如下：
    主  文
被告應給付原告新臺幣萬陸仟元，及自民國九十四年十月二日
起至清償日止，按週年利率百分之二十計算之利息。
訴訟費用新臺幣壹仟元由被告負擔。
本判決得假執行。
    事實及理由
一、原告起訴主張：
  (一)被告於日前購買商品，向訴外人誠泰商業銀行股份有限公司
    （現更名為臺灣新光商業銀行股份有限公司，下稱新光銀行
    ）辦理分期付款，雙方並簽訂消費性商品貸款契約，約定貸
    款金額共計新臺幣（下同）48,000元，自民國94年2 月2 日
    起至96年2 月2 日止至共分24期，於每月2 日給付2,000 元
    ，如逾期繳款時，應按週年利率百分之20計付遲延利息，如
    借款人任一期付款遲延逾30日以上時，被告即喪失期限利益
    ，全部貸款債務視為到期。詎被告自94年9 月2 日起即未依
    約按期付款，屢經催討，被告均置之不理，依上開約定被告
    已喪失期限利益，全部貸款債務視為到期，又新光銀行對被
    告之債權業於95年12月8 日讓與原告，有消費性商品貸款代
    償暨債權移轉證明書可證，爰以起訴狀繕本之送達作為債權
    讓與通知，為此依消費借貸之法律關係提起本訴。
  (二)對被告抗辯所為之陳述：
    被告於填寫貸款申請表後，新光銀行於93年12月31日以電話
    向其徵信照會，經被告確認後，新光銀行方於94年2 月2 日
    將被告核貸之款項依約定方式匯入巔峰電信指定之帳戶，倘
    被告對契約書有任何意見，當可於新光銀行撥款前提出，被
    告既未於該期間提出異議，且之後亦依約繳款6 期，可認定
    被告明瞭並同意契約書內容。並聲明：如主文第1 項所示。
二、被告之抗辯：
  (一)當初簽約時，依被告之認知，此乃巔峰電信、亞太電信及誠
    泰行銷合作包裝的整合性商品，因缺少亞太電信門號、巔峰
    電信結費及誠泰行銷分期付款，都無法完成購買這套整合性
    商品。
  (二)誠泰行銷經理謝秉騏，曾在多次巔峰電信商品說明會上，特
    別是93年11月20日巔峰台北分公司開幕酒會中，公開表示且
    保證已對巔峰電信做了審慎的評估，且對公司的人事、管銷
    做了妥善的處理，誤導被告以為巔峰電信是一家銀行保證的
    公司。
  (三)貸款申請書的填寫過程有未預留消費者副本作契約合理的審
    閱、重要條款文字過小、無專業人員於事後善盡告知義務，
    引導消費者了解相關貸款約定與過程等疏失，違反消費者保
    護法第11條之1 、第12條之1 、第13條、第14條等規定，是
    該契約應屬無效。
  (四)被告貸款交給巔峰電信，買的是「遞延服務」，店家如惡性
    倒閉，即使參與銀行未有過失，民眾欠的貸款都將不必再支
    付而由銀行負責，已經銀行公會承諾，有聯合報可證，並經
    銀行公會理監事會於96年6 月3 日決議自7 月1 日實施，有
    頻果日報可證，不論其效力是否溯及既往，但法理同，自可
    引用。
  (五)希望原告能協助復話，如果能復話，被告即願意繳交款項。
    並聲明：原告之訴駁回。
三、經查：
  (一)本件消費性商品貸款契約書申請表正面（見卷第9 頁正面）
    左上角載明：「本表係向誠泰銀行申請消費性貸款」等語，
    約定事項欄第1 點亦載明：「申請人同意委由誠泰行銷股份
    有限公司代為向誠泰商業銀行申辦消費性貸款，用以支付向
    特約商購買消費性商品之分期付款總價款…」等語，簽名欄
    則註明：「本人對申請表…已於簽署前經合理天數詳細審閱
    ，且充分理解其內容，並同意遵守之，特此簽名」等語，其
    下並有被告本人之簽名，從上可知被告對當時係向誠泰銀行
    辦理消費性商品貸款乙節應知之甚詳，被告辯稱：簽約時，
    被告認知此乃巔峰電信、亞太電信及誠泰行銷合作包裝的整
    合性商品等語，尚非可採。
  (二)其次，新光銀行與被告（貸款契約）、巔峰電信與被告（通
    話服務契約）間分別為獨立之法律關係，被告如因巔峰電信
    無法提供通話服務受有損害，自可本於通話服務契約之約定
    向巔峰電信有所主張，惟無從以此為由拒絕原告基於貸款契
    約所對其之請求。
  (三)再者，本件係被告向新光銀行辦理24期分期付款貸款，並非
    被告向新光銀行購買商品，亦非新光銀行提供被告服務，是
    被告與新光銀行間並非消費者保護法第2 條第3 款規定之消
    費關係甚明，且行政院消費者保護委員委員會亦認本件非屬
    消費爭議事件，有該委員會函在卷可佐（見卷第44頁），故
    兩造間之法律關係應無消費者保護法之適用，被告所辯：系
    爭契約應適用消費者保護法第11條之1 、第12條之1 、第13
    條、第14條等規定而認為無效等語，亦非可採。
  (四)又依被告提出之聯合報簡報可知（見卷第55頁），銀行公會
    有關遞延付款之決議並無溯及既往之效力，是本件相關認定
    自不受該決議之影響，併此陳明。
四、按債權之讓與，非經讓與人或受讓人通知債務人，對於債務
    人不生效力，民法第297 條第1 項前段規定明確。原告於起
    訴狀已載明新光銀行將系爭債權讓與原告之意旨，並經本院
    將起訴狀繕本送達被告（見卷第15頁），依上規定，即生債
    權移轉之效力。從而，原告本於消費性商品貸款契約之約定
    ，請求被告應給付原告36,000元，及自94年10月2 日起至清
    償日止，按週年利率百分之20計算之約定遲延利息，為有理
    由，應予准許。
五、本件係訴訟標的金額在100,000 元以下之民事小額訴訟，是
    本院為被告敗訴判決部分，自應依民事訴訟法第436 條之20
    規定，依職權宣告假執行。
六、本件事證已臻明確，兩造其餘攻防方法及所提證據，業經審
    酌，核與本件判決結果無影響，爰不逐一論述，併此敘明。
七、據上論結，本件原告之訴為有理由，依民事訴訟法第436 條
    之23、第436 條第2 項、第78條、第436 條之20，判決如主
    文。
中　　華　　民　　國　　96　　年　　8 　　月　　16　　日
                  苗栗簡易庭法　官　張 文 毓
以上正本係照原本作成。
如不服本判決，應於判決送達後20日內，以判決違背法令為理由
，向本院提出上訴狀並表明上訴理由，及須按他造當事人之人數
附繕本。上訴理由應表明：
  一、原判決所違背之法令及其具體內容，
  二、依訴訟資料可認為原判決有違背法令之具體事實。
如未表明上訴理由者，應於上訴後20日內向本院提出上訴理由。
當事人如對本件訴訟內容有所疑義，得聲請閱卷。
                            書記官  黎 東 成
中　　華　　民　　國　　96　　年　　8 　　月　　16　　日
